【裁判字號】    88,易,4994
【裁判日期】    890523
【裁判案由】    竊盜
【裁判全文】
臺灣高雄地方法院刑事判決                        八十八年度易字第四九九四號
    公  訴  人  臺灣高雄地方法院檢察署檢察官
    被      告  甲○○
    被      告  丁○○
右列被告等因竊盜案件，經檢察官提起公訴（八十八年度偵字第一七六八九號）暨移
送併辦（八十八年度偵字第二六八六八號），本院判決如左：
    主  文
甲○○連續結夥二人以上竊取森林副產物，為搬運贓物，使用車輛，處有期徒刑捌月
，併科罰金新台幣壹萬伍仟元，罰金如易服勞役，以佰元（即新台幣玖佰元）折算
壹日。
丁○○連續攜帶兇器竊盜，處有期徒刑柒月，緩刑肆年。
    事  實
一、甲○○、丁○○基於意圖為自己不法所有之概括犯意之聯絡，二人先後於如附表
    編號一、二所示之時間及所示地點之檳榔園，持由甲○○提供之割取檳榔所用、
    可供兇器使用之檳榔刀，共同以檳榔刀割取之方式，竊取如附表編號一、二所示
    戊○○等人種植之檳榔得手（上開檳榔園並無任何與外界隔離之圍牆藩籬），甲○○再將竊得之檳榔轉賣，再分新台幣三千元酬勞予丁○○。丁○○復承接前開
    意圖為自己不法所有之概括犯意，單獨於如附表編號三所示之時間及所示地點之
    檳榔園，以徒手摘取之方式，竊取如附表編號三所示乙○○種植之檳榔得手（該
    檳榔園亦無任何與外界隔離之圍牆藩籬）。嗣丁○○於八十八年六月二十八日晚
    上十時許，聯絡甲○○在高雄縣六龜鄉興隆村後山處見面，而將前開如附表編號
    三所示竊得之檳榔交予甲○○收受，二人尚未離開時，適為警當場查獲，並在甲○○所駕未掛車牌之自小客車後車廂內查獲如附表編號一所示竊得而尚未轉賣之
    檳榔九百零一粒、如附表編號二所示竊得而尚未轉賣之檳榔一千五百三十八粒及
    如附表編號三所示竊得之檳榔。
二、甲○○嗣再承接前開概括犯意，並與陳孟宗、陳文記（陳孟宗、陳文記業另提起
    公訴）基於共同意圖為自己不法所有之犯意聯絡，三人結夥，由甲○○駕駛一輛
    未掛車牌之廂型車、陳文記則駕駛車牌號碼ＶＳ─七三０三號自小客車，於八十
    八年十月三十一日上午九時三十分許，共同至高雄縣桃源鄉○○○路一二三公里
    處，下車同至屬於屏東林區管理處六龜工作站管理之荖濃溪事業區一二三林班地
    內，三人均以徒手摘取之方式，分別由甲○○竊取森林副產物愛玉子十三公斤、
    陳孟宗竊取森林副產物愛玉子十三公斤及陳文記竊取森林副產物靈芝二十公斤（
    上開遭竊之愛玉子共計價值三千九百六十元、靈芝價值七百二十元），得手後將
    前開竊得之森林副產物搬上甲○○上揭所駕未掛車牌之廂型車上，並由甲○○負
    責駕駛該車運送下山，嗣於八十八年十月三十一日晚上六時二十分許，甲○○駕
    駛該廂型車行經南橫公路一一二公里處時，為警攔獲，並當場在該廂型車上查獲
    前開遭竊之森林副產物。
三、案經高雄縣警察局六龜分局報請臺灣高雄地方法院檢察署檢察官偵查起訴暨移送
    併辦。
    理  由
一、訊據被告甲○○除對右揭與被告丁○○共同竊取如附表編號一、二所示檳榔之情
    矢口否認，並辯稱：在其所駕之自小客車後車廂內查獲之二袋數量分別為九百零
    一粒及一千五百三十八粒之檳榔，均係被告丁○○贈送予伊，並非伊與被告丁○○共同竊取云云外，對於其餘事實均坦承不諱，被告丁○○則對右開事實供認不
    諱。經查：
    (1)右揭事實業據被害人戊○○、丙○○○、乙○○指述綦詳，並經證人即屏東林
      管區六龜工作站桃園分站護管員蕭建興以及另案被告陳文記分別證述、陳述明
      確，復有贓物認領收據二紙及領結一紙在卷可稽。
    (2)被告甲○○雖有前揭辯詞云云，然查被告丁○○對於如何與被告甲○○共同竊
      取如附表編號一、二所示檳榔之方法過程，均供述明確且與被害人戊○○、丙○○○陳述情節相符，且況參以於被告甲○○所駕自小客車後車廂內查獲數量
      分別高達九百零一粒及一千五百三十八粒之檳榔各一袋，按檳榔並非毫無價值
      之物，且被告甲○○亦坦認被告丁○○並未經營任何檳榔園等語，則被告丁○○豈有能贈送上揭數量如此龐大之檳榔之理等情以觀，被告甲○○所辯云云，
      實為推諉之詞，無可為採。
    (3)綜上所述，被告二人均事證明確，犯行均洵堪認定。
二、核被告甲○○竊取如附表編號一、二所示檳榔之所為，係犯刑法第三百二十一條
    第一項第三款之攜帶兇器竊盜罪，其竊取森林副產物之所為，係犯森林法第五十
    二條第一項第四款、第六款之結夥二人以上竊取森林副產物，為搬運贓物使用車
    輛罪；被告丁○○之所為，則係犯刑法第三百二十一條第一項第三款之攜帶兇器
    竊盜罪（指如附表編號一、二所示部分）及同法第三百二十條第一項之普通竊盜
    罪（指如附表編號三所示部分）。被告甲○○與被告丁○○就如附表編號一、二
    所示之竊盜犯行間，以及其另與陳孟宗、陳文記就竊取森林副產物之犯行間，各
    有犯意之聯絡及行為之分擔，應各為共同正犯。再被告二人前開犯行間，均時間
    緊接且犯罪構成要件相同，顯係均基於概括犯意反覆為之，應各為連續犯，就被
    告甲○○之部分，從情節較重之森林法第五十二條第一項第四款、第六款之結夥
    二人以上竊取森林副產物，為搬運贓物使用車輛罪論處，而被告丁○○之部分，
    則從情節較重之刑法第三百二十一條第一項第三款攜帶兇器竊盜罪論處，並均加
    重其刑。又被告前開竊取森林副產物之行為，雖未據起訴，然因與起訴部分有連
    續犯之裁判上一罪關係，為起訴效力所及，本院自應並予審究，附此敘明。爰審
    酌被告二人僅為圖己利，竟為竊盜犯行，侵害他人財產權，破壞社會秩序，並參
    酌被告甲○○猶對前開與被告丁○○共同竊盜之部分飾詞否認犯行，而被告丁○○則尚知坦承犯行之犯後態度等一切情狀，分別量處如主文所示之刑，並就罰金
    部分諭知易服勞役之折算標準。再查被告丁○○先前未曾受有期徒刑以上刑之宣
    告，有本院被告全國前科紀錄表及台灣高雄地方法院檢察署刑案資料查註紀錄表
    可按，其年輕識淺，一時失慮，致罹罪章，且犯後認錯深知悔悟，現亦從事水電
    工作，有正當職業在身，信其經上開刑之宣告後，當知所警惕而無再犯之虞，本
    院衡情，認被告丁○○所受之宣告刑，以暫不執行為當，併予宣告緩刑四年，以
    啟自新，被告甲○○因猶推諉部分犯行，難認有所悔悟，自不宜予以宣告緩刑。
    至於前揭八十八年六月二十八日晚上十時許之查獲當時，固於被告甲○○所駕未
    掛車牌之自小客車後車廂內尚查扣得檳榔刀及剪刀各一支，且另於八十八年十月
    三十一日晚上六時二十分許之查獲當時，亦於被告甲○○所駕未掛車牌之廂型車
    內查扣得繩索一捆、鐮刀和鐵槌各一支、鋸子和彎刀各二支等物，然被告堅詞未
    用前開查扣之物為竊盜之工具等語，而被告丁○○亦指認稱上揭查扣之檳榔刀及
    剪刀並非被告甲○○原先提供作為竊取檳榔之工具等語，再另案被告陳文記亦於
    警訊中陳稱其與被告甲○○及另案被告陳孟宗係徒手竊取森林副產物等語至明，
    此外復查無其他積極證據足證上揭扣案物與被告犯行有關，爰不併予宣告沒收，
    併此敘明。
三、公訴意旨雖認被告甲○○尚有與被告丁○○共同為如附表編號三所示之竊盜行為
    等語，訊之被告甲○○堅詞否認，並辯稱：係被告丁○○自己將如附表編號三所
    示之檳榔交付予伊等語，而被告丁○○亦陳稱：被告甲○○事先並不知伊去竊取
    如附表編號三所示之檳榔，係伊竊取得手後，希望被告甲○○能予以轉賣以便分
    得金錢，方聯絡被告甲○○出來，而將該批檳榔交付並告知該批檳榔係竊得之物
    等語至明（見本院八十九年二月二十二日審判筆錄），此外復查無其他積極證據
    足證被告甲○○確與被告丁○○共同實行如附表編號三所示之竊盜行為，既不能
    證明被告有此部犯行，然因公訴意旨認此與起訴部分有連續犯之裁判上一罪之關
    係，爰不另為無罪之諭知，又至於被告甲○○是否另涉犯贓物罪，因與本件起訴
    之竊盜罪間，犯罪事實難認同一，從而無法逕予變更起訴法條而加以審判，均附
    此敘明。
據上論斷，應依刑事訴訟法第二百九十九條第一項前段，森林法第五十二條第一項第
四款、第六款，刑法第十一條前段、第二十八條、第五十六條、第三百二十一條第一
項第三款、第四十二條第二項、第七十四條第一款，罰金罰鍰提高標準條例第二條，
現行法規所定貨幣單位折算新臺幣條例第二條，判決如主文。
本案經檢察官詹美玲到庭執行職務。
中      華      民      國    八十九    年      五      月    二十三    日
                                臺灣高雄地方法院刑事第二庭
                                    法  官    陳  威  龍
右正本證明與原本無異。
如不服本判決，應於判決送達後十日內，向本院提出上訴狀。
                                    書記官    林  雯  琪
中      華      民      國    八十九    年      五      月    二十三    日
附錄本判決論罪之法條：
森林法第五十二條第一項
竊取森林主、副產物而有左列情形之一者，處六月以上五年以下有期徒刑，併科贓額
二倍以上五倍以下罰金：
  一  於保安林犯之者。
  二  依機關之委託或其他契約，有保護森林義務之人犯之者。
  三  於行使林產採取權時犯之者。
  四  結夥二人以上或僱使他人犯之者。
  五  以贓物為原料，製造木炭、松節油、其他物品或培植菇類者。
  六  為搬運贓物，使用牲口、船舶、車輛，或有搬運造材之設備者。
  七  掘採、毀壞、燒燬或隱蔽根株，以圖罪跡之湮滅者。
  八  以贓物燃料，使用於礦物之採取，精製石灰、磚瓦或其他物品之製造者。
刑法第三百二十一條第一項
犯竊盜罪而有左列情形之一者，處六月以上五年以下有期徒刑：
一、於夜間侵入住宅或有人居住之建築物、船艦或隱匿其內而犯之者。
二、毀越門扇、牆垣或其他安全設備而犯之者。
三、攜帶兇器而犯之者。
四、結夥三人以上而犯之者。
五、乘火災、水災或其他災害之際而犯之者。
六、在車站或埠頭而犯之者。


司法院資訊處製作；財團法人民間司法改革基金會備份。
